臺灣宜蘭地方法院民事裁定　　　　　　　100年度勞執字第5號
聲　請　人　李木根
上列聲請人勞資爭議事件，聲請人聲請裁定准予強制執行，本院
裁定如下：
    主  文
聲請駁回。
    理  由
一、本件聲請意旨略以：聲請人受雇於中晨媒體企業社即楊郭福
    上班，惟直至100年1月17日尚未領取薪資，因聲請人家計所
    需，因此另為尋覓工作，並於同年1月17日去職，遂請求中
    晨媒體企業社即楊郭福依法給付薪資，經宜蘭縣政府委託宜
    蘭縣勞工志願服務協會調解，中晨媒體企業社即楊郭福同意
    給付聲請人薪資計新台幣（下同）51,840元整，於100年8月
    5日、9月5日、10月5日、11月5日、12月5日共分五期給付，
    於100年8月5日第一期11,840元，第二期9月5日10,000元、
    第三期10月5日10,000元、第四期11月5日10,000元、第五期
    12月5日10,000元匯入聲請人台灣銀行蘇澳分行（帳號000-0
    00-00000000-0）內，倘如1期未給付視同全部到期。惟中晨
    媒體企業社即楊郭福並未依協議之內容而為給付，已視為全
    部到期，爰聲請准為強制執行等語。
二、按直轄市或縣（市）主管機關受理調解之申請，應依申請人
    之請求，以下列方式之一進行調解：一、指派調解人。二、
    組成勞資爭議調解委員會（以下簡稱調解委員會）；直轄市
    或縣（市）主管機關依職權交付調解者，得依前項方式之一
    進行調解；第一項第一款之調解，直轄市、縣（市）主管機
    關得委託民間團體指派調解人進行調解。又按勞資爭議經調
    解成立或仲裁者，依其內容當事人一方負私法上給付之義務
    ，而不履行其義務時，他方當事人得向該管法院聲請裁定強
    制執行並暫免繳裁判費；又有下列各款情形之一者，法院應
    駁回其強制執行裁定之聲請：(一)調解內容或仲裁判斷，係
    使勞資爭議當事人為法律上所禁止之行為。(二)調解內容或
    仲裁判斷，與爭議標的顯屬無關或性質不適於強制執行。(
    三)依其他法律不得為強制執行。勞資爭議處理法第11條第1
    項至第3項、第59條第1項、第60條分別定有明文。
三、另按債權人聲請強制執行，應以書狀表明左列各款事項，提
    出於執行法院為之：一、當事人及法定代理人。二、請求實
    現之權利。強制執行法第5條第1項有明文規定。是強制執行
    之對象即債務人必須於聲請強制執行時明白確定。是若有債
    務人不明確之情形，則強制執行當無從發動，自屬上開勞資
    爭議處理法第60條第3款所定其他依法律不得為強制執行之
    情形。經查，聲請人主張前於100年6月27日經宜蘭縣政府轉
    介由宜蘭縣勞工志願服務協會就其與「中晨媒體企業社即楊
    郭福」之請求薪資爭議達成調解等情，惟經本院依職權查詢
    經濟部商業司商業登記基本資料中，並無「中晨媒體企業社
    」之商業登記，然就上開調解會議紀錄關於「中晨媒體企業
    社即楊郭福」之負責人與營業地址觀之，恐係「中晨多媒體
    企業社即楊郭福」之誤。故本件聲請裁定准予強制執行之相
    對人即因上開情形，而無由確定，且影響日後強制執行程序
    之進行，是依上開勞資爭議處理法第60條第3款規定，本件
    有依法不得為強制執行之情形，自應駁回聲請人之聲請。至
    於上開調解會議紀錄中「中晨媒體企業社即楊郭福」之記載
    若確為「中晨多媒體企業社即楊郭福」之誤，聲請人自可向
    宜蘭縣政府或宜蘭縣勞工志願服務協會聲請更正後，於必要
    時，再向本院聲請裁定准予強制執行，一併敘明。
中    華    民    國   100    年    12    月    27    日
                  臺灣宜蘭地方法院民事庭
                      法  官  蔡仁昭
以上正本係照原本作成。
如不服本裁定，應於裁定送達後10日內向本院提出抗告狀（應附
繕本）。
中    華    民    國   100    年    12    月    29    日
                      書記官  邱淑秋